# 请教陈版，关于金融负债和权益工具划分

提问人：wangjingquan 时间：2020-02-11 20:44:27
1 、如果企业发行优先股，约定不可回售，在支付三年股利后，无后续股利支付义务，请问这是金融负债还是权益工具，还是一个复合工具？ 2 、另外，按准则只有完全避免交付现金和其他金融资产的义务才能确认为权益工具，但现实中有一些金融合同只包含很少现金支付义务，那么应采用什么方法进行判定呢？谢谢

回答人：chenyiwei
1 、需要关注这头三年的股利支付义务是否为强制性的，或者构成或有结算条款的（如只要有利润就要支付该优先股股利）？如果是，并且该优先股的其他条款中都不包含导致现时义务的条款，则该优先股属于同时包含负债和权益成分的混合工具。
2 、对于此类“一些金融合同只包含很少现金支付义务”的情形，应确定合同中构成现时义务的支付金额和时间是否确定。如果确定的，则按照确定的支付义务金额的折现值确认金融负债，剩余部分作为权益（其他权益工具）；如果不确定的，则全部发行金额均作为金融负债，到支付义务完全消除后再按届时账面价值转为权益。